臺灣臺中地方法院民事判決　　　　　　　96年度訴字第1826號
原　　　告　交通部臺灣區國道新建工程局
法定代理人　甲○○
訴訟代理人　陳鵬光律師
訴訟代理人　林雅芬律師
被　　　告　太平洋建設股份有限公司
法定代理人　乙○○
訴訟代理人　丙○○
上列當事人間債務人異議之訴事件，本院於民國96年10月1日言
詞辯論終結，判決如下：
    主      文
原告之訴駁回。
訴訟費用新臺幣肆萬伍仟柒佰肆拾捌元，由原告負擔。
    事實及理由
壹、兩造爭執要旨：
  一、原告主張：
    (一)被告以臺灣臺北地方法院94年度仲執字第11號民事裁定
        ，聲請就原告之財產強制執行，經臺灣臺中地方法院以
        96年5月30日96執梅字第33724號執行命令，命第三人合
        作金庫銀行股份有限公司豐中分行在新臺幣（下同）4,
        481,068元（按被告嗣後更正請求金額為4,113,406元）
        及自民國（下同）96年3月9日起至清償日止按年息百分
        之五計算之利息，並執行費35,849元之範圍內，就原告
        對其之存款債權，予以扣押。惟查：本件執行名義所載
        中華民國仲裁協會93年度仲聲仁字第112號仲裁判斷書
        ，雖認定原告應給付被告48,754,442元及自93年3月24
        日起至清償日止按年息百分之五計算之利息，以及仲裁
        費用之二分之一（以下稱系爭仲裁判斷款項）。惟1.本
        件仲裁判斷所涉「第二高速公路後續計畫竹南西湖段第
        C307標工程」（以下稱C307標工程）契約所定之完工期
        限為92年8月28日，實際完工日期為92年12月2日，共計
        逾期96天，被告應向原告繳納逾期罰款187,643,930元
        ，故原告遂以94年8月18日國工二草字第0940005056號
        函文，將系爭仲裁判斷款項與該部分逾期罰款相抵銷。
        2.嗣被告旋於94年8月25日就C307標工程有無逾期、得
        否展延工期等爭議向行政院公共工程委員會（以下稱工
        程會）申請調解（案號：調0000000號），經兩造同意
        於96年2月14日作成調解成立書如下：(1)「二關於展延
        工期部分：（略）故他造當事人原認定系爭工期逾期96
        日部分，依前述可展延工期天數計算，應認申請人無逾
        期；（略）」(2)「六申請人同意就本工程不再為任何其
        他之請求。」即兩造就本工程達成全面之協議，除調解
        建議書所列事項外，被告同意就本工程不再為任何其他
        請求。3.準此，原告遂以96年3月9日國工二工字第0960
        001351號函，撥還先前以94年8月18日函文扣抵逾期罰
        款之系爭仲裁判斷款項即48,754,442元，並自93年3月
        24日算至94年8月19日之法定利息及仲裁費予被告，並
        明確指出依上揭調解成立書「調解成立內容及理由」第
        六項，被告既已同意就本工程不再為任何其他之請求，
        已不得請求增加利息之給付。由上揭說明可知，原告對
        被告所負系爭仲裁判斷款項之債務，原已於94年8月18
        日以逾期罰款主張抵銷而消滅，惟被告對C307標工程有
        無逾期有爭議，乃主張C307標工程有可展延工期之事由
        並未逾期而向工程會申請調解，嗣工程會經兩造同意作
        成C307標工程無逾期之調解，且為免日後雙方就C307工
        程仍有爭議，被告並同意就該工程不再為任何其他請求
        ，即兩造就該工程已圓滿解決，故原告乃將先前扣抵之
        系爭仲裁判斷款項撥還被告。在原告已為清償且被告已
        同意就C307標工程不再為任何其他請求之情形下，原告
        對被告已未積欠任何款項，其自不得再依本件執行名義
        為本件強制執行之聲請。為此，爰依強制執行法第14條
        第1項規定提起債務人異議之訴，並聲明：(1)臺灣臺中
        地方法院96年度執字第33724號強制執行事件所為強制
        執行程序應予撤銷；(2)臺灣臺北地方法院94年度仲執字
        第11號民事裁定不得為強制執行；(3)訴訟費用由被告負
        擔。
    (二)對被告抗辯之陳述：
        1.兩造間就本工程之借土挖運工程款爭議，經中華民國
          仲裁協會93年度仲聲仁字第112號仲裁判斷命原告給
          付48,754,442元及其利息後，原告以94年8月18日國
          工二草字第0940005056號函表示將仲裁判斷給付款及
          其至94年8月19日止之利息與本工程之逾期罰款債權
          為扣抵，被告隨即於該函到後一週內，亦即於94年8
          月24日申請調解，請求本工程之工期展延153日，以
          求解免其逾期罰款債務，可知被告申請系爭調解，原
          係針對上揭仲裁判斷給付款及其至94年8月19日止之
          利息爭議。嗣系爭調解分別於94年11月24日及95年1
          月9日舉行第1次及第2次調解會議後，被告於95年2月
          8日提出履約爭議調解陳報狀，表示：「本件申請人
          與相對人間，除就92年8月29日至92年12月2日計96天
          期間是否應予展延工期存有爭議（即本件調解申請人
          申請調解事項）外，另有相對人已核准第1次至第5次
          展延工期計799天期間所衍生相關費用之爭議。鑑於
          前揭爭議均與展延工期有關，為利爭議一次解決，爰
          依鈞會95年1月9日調解會議之建議，將申請人與相對
          人間因第1次至第5次工期展延計799天衍生之相關費
          用爭議併於本案進行調解，特此陳報」，被告進而提
          出95年2月23日履約爭議調解補充理由(三)書，將請求
          調解事項擴張，併請求原告給付131,967,725元及其
          利息。可知將本工程之所有爭議於系爭調解一次加以
          解決，乃原告、被告及調解委員之共識。系爭調解又
          於95年3月22日舉行第3次調解會議，被告於95年5月
          12日再次提出履約爭議調解陳報狀，表示：「雙方就
          本件工程結算結果有爭議，無法達成共識，相對人即
          逕行結算。為求爭議一次解決，且相對人亦可就本工
          程之所有爭議事項作一整體考量，申請人將就結算爭
          議：1.漏項。（下略）7.總物價指數調整款。一併提
          出調解，增加請求調解事項」，被告進而提出95年6
          月13日履約爭議調解補充理由(四)書，將請求調解事項
          擴張，併請求原告給付217,488,029元及其利息，可
          知被告已表示願將本工程之所有爭議於系爭調解一次
          加以解決，並請原告作整體考量。之後系爭調解於95
          年8月1日舉行第4次調解會議，被告於95年8月9日提
          出履約爭議部分調解撤回書，表示：「相對人希望就
          本工程之所有爭議一併解決，而要求申請人將本工程
          之其他爭議一併申請調解」，原告以95年9月26日國
          工局管字第0950017694號函表示：「考量申請人95年
          8月9日於調解會議中撤回本標工程結算爭議新台幣85
          52萬304元，並將另案以仲裁方式求償，基於本標工
          程竣工已久且即將保固期滿，為能儘速解決本標所有
          爭議，本局建議申請人將撤回之結算爭議及本標其他
          所有爭議一併納入本案進行調解，並懇請大會惠予同
          意續開調解會議進行調處。」為此，系爭調解於95年
          10月25日舉行第5次調解會議，被告並於95年10月31
          日提出履約爭議調解補充理由(五)書，表示：「相對人
          希望就本工程之所有爭議一併解決，而要求申請人將
          本工程之其他爭議一併申請調解…嗣後相對人仍希望
          就本工程程之其他爭議一併申請調解…。為此，茲具
          狀撤回申請人95年8月9日之『履約爭議部分調解撤回
          書』，從而兩造達成調解之系爭調解成立書第六項明
          確記載：「申請人同意就本工程不再為任何其他請求
          」，可知將本工程之所有爭議於系爭調解一次全部解
          決，確係兩造之共識，並據以達成系爭調解。依據系
          爭調解之作成過程可知，被告申請系爭調解，原係針
          對原告扣抵之仲裁判斷給付款及其至94年8月19日止
          之利息，故嗣後兩造達成系爭調解，原告同意被告因
          本工程可展延工期而未逾期，原告乃將原先扣抵保留
          之仲裁判斷給付款及其至94年8月19日止之利息返還
          被告，至於系爭調解成立書第三項至第五項之款項以
          外之本工程其他任何請求，不論係已發生、將發生或
          可能發生者，基於將本工程之所有爭議，於系爭調解
          一次全部加以解決之兩造合意（兩造均曾表示希望將
          本工程之所有爭議於系爭調解一次解決，且彼此相互
          瞭解雙方之此項意願），兩造於系爭調解成立書第六
          項已明確約定被告同意就本工程不再為任何其他之請
          求，包括系爭利息請求在內。
        2.另依據史尚寬教授著述：「已屆清償期之利息之債。
          利息之債尚未屆清償期時，雖附從於原本債權，然既
          已發生利息，債權人得請求其利息之支付時，則生獨
          立之利息債權。」前大法官孫森炎著述：「就利息之
          債的支分權言，係專指已屆清償期的利息債權。原本
          債權縱未屆清償期，已屆清償期的利息債權即分離而
          具獨立性。」可知利息債權於其清償期屆至時，即與
          原本債權分離，而成為獨立之債權。故被告於94年8
          月24日申請系爭調解後至96年2月間系爭調解成立前
          ，系爭利息請求已屆清償期而與仲裁判斷給付款分離
          ，成為獨立之利息債權，此徵諸被告於95年5月19日
          前，亦即96年2月間系爭調解成立函多達12次向原告
          為系爭利息請求，可知系爭利息請求確已與仲裁判斷
          給付款分離，而構成獨立之債權，被告可得將系爭利
          息請求納入調解事項中卻未納入，並表示除系爭調解
          成立書第三至五項之款項外，其同意不論係本工程已
          發生、將發生或可能發生之任何其他請求，其均不再
          為主張，則系爭利息請求自包括在上揭被告同意不再
          為請求之範圍內，此乃基於兩造合意將本工程所有爭
          議於系爭調解一次全部加以解決之當然解釋。再者，
          原本債權與已屆清償期之利息債權係各自獨立之債權
          ，被告申請系爭調解時雖亦將工期展延衍生費用請求
          及工程款結算請求之請求一併納入，惟兩造達成之系
          爭調解給付款不包括該等利息請求（見系爭調解成立
          書第三項至第五項），故該等利息請求乃屬系爭調解
          成立書第六項規定之範疇，被告不得再為該等利息請
          求。同理，系爭利息請求未經兩造明確約定納入系爭
          調解款，則系爭利息請求即屬被告所同意就本工程不
          再為任何其他請求之範疇，被告不得再請求系爭利息
          。
  二、被告抗辯：
    (一)原告抵銷之主張並不符抵銷之要件，不生法律上抵銷之
        效力：被告於94年6月29日以太設營發字第0256號函請
        求原告依中華民國仲裁協會93年仲聲仁字第112號仲裁
        判斷書意旨，就C307標工程中關於「借土挖運」項目給
        付被告48,754,442元及相關利息。而原告於收受被告之
        請求後，於同年8月18日始『片面』主張被告有逾期完
        工96天之情事，依承攬合約尚應繳付154,677,071元之
        逾期罰款，故逕將其應付予被告之工程款與該逾期罰款
        予以抵銷。惟就該逾期罰款一事，原告與被告嗣後於工
        程會達成調解，並於96年2月14日作成調解成立書，其
        中就展延工期部分認定「二關於展延工期部分：……故
        他造當事人原認定系爭工期逾期96日部分，依前述可展
        延工期天數計算，應認申請人（即被告）)無逾期……
        」。而依前揭調解成立書所載意旨，被告自始就C307標
        工程即無逾期完工之情事，當然亦無須向原告繳付任何
        逾期罰款，因此被告對原告並無負任何債務，則原告抵
        銷之主張，即不符民法第334條所定「二人互負債務」
        之要件而不生法律上之效力。故原告自應依93年仲聲仁
        字第112號仲裁判斷書意旨，給付被告48,754,442元，
        及自93年3月24日至清償日止按年息百分之五計算之利
        息。
    (二)被告就系爭執行名義所據以請求之93年仲聲仁字第112
        號仲裁判斷書，係於工程會96年2月14日調解成立書作
        成前即已確認存在之債權，並非就C307標工程中其他項
        目更為請求：揆之工程會96年2月14日調解成立書，被
        告係就C307標工程關於「因地方活動、施作項目變更、
        天候及法定工時變更等因是否得以展延工期」、「第1
        次至第5次展延工期799天增加之相關費用及結算金額」
        等項目向工程會申請調解，與仲裁協會就C307標工程關
        於「借土挖運」項目所作成93年仲聲仁字第112號仲裁
        判斷書，本即分屬二獨立事件，互不生拘束之效力。又
        工程會96年2月14日調解成立書中所謂「申請人（即被
        告）同意就本工程不再為任何其他之請求」，係指被告
        自該調解成立後，不得再就C307標工程之其他項目爭議
        事件，向原告為任何請求。然系爭執行名義即本件仲裁
        判斷，係於94年5月19日所作成，早於前揭工程會於96
        年2月14日所作成之調解成立書，故系爭執行名義係在
        調解成立前即確定存在之債權，因此被告本得依該仲裁
        判斷書意旨，請求原告給付相關工程款及利息。從而該
        調解成立書中被告同意就C307標工程不再為任何其他請
        求之條款，實與本件工程款之請求給付無涉。再者，原
        告於96年3月9日給付52,157,840元予被告，顯係肯認工
        程會調解之結果，同意因該抵銷主張未合法律規定，故
        依仲裁判斷之意旨予以給付。然原告今復依前揭工程會
        調解成立書中主張因被告同意「就本工程不再為其他請
        求」，故不得為增加利息之給付，實有矛盾。蓋以，原
        告之給付既基於同一調解結果而來，則何以部分款項原
        告願意給付？部分款項卻不願給付？故原告主張拒絕給
        付之主張實屬無理。
    (三)原告未依仲裁判判斷書之意旨履行給付羲務，被告本得
        依法聲請強制執行：按「清償人所提出之給付，應先抵
        充費用，次充利息，次充原本。」民法第323條定有明
        文。被告於系爭執行名義成立後即一再發函予原告，除
        否認其抵銷之主張外，並促請原告依該仲裁判斷書之意
        旨給付相關款項，在前揭工程會調解程序期間亦有多次
        發函，顯見被告自始即主張原告應依系爭執行名義給付
        相關工程款，利息應計算至實際付款日止（即清償日）
        。又原告抵銷之主張，因工程會調解程序中認定不存在
        ，且不符抵銷要件而不生法律上效力，原告94年8月18
        日國工二草字第0940005056號函即失所附麗，並不生任
        何法律上「給付」之效力，故原告就系爭執行名義中關
        於利息之計算，仍應算至原告就該仲裁判斷意旨實際所
        為給付之付款日。而原告於96年3月9日僅給付予被告共
        52,157,840元，實有短少，因倘若利息暫計至96年3月9
        日，原告當日應給付予被告之金額應為56,271,246元（
        即工程款48,754,442元、利息7,212,986元及代墊二分
        之一仲裁費303,818元），故被告依前揭法文之規定，
        主張原告所為之給付先行抵充代墊二分之一仲裁費303,
        818元，再抵充計算至96年3月9日之利息後，尚短少本
        金4,113,406元，並就「該短少之部分及自96年3月9日
        起至清償日止，按年息百分之5計算之利息」向法院聲
        請強制執行，於法並無不合。
    (四)並聲明：(1)原告之訴駁回；(2)訴訟費用由原告負擔。
貳、得心證之理由：
  一、以下事實為兩造所不爭執，本院採為判決之基礎：
    (一)被告承攬原告「第二高速公路後續計劃竹南西湖段第C3
        07標後龍交流道及西湖路段工程」外借土方「借土挖運
        工程」工程款等爭議事件，經中華民國仲裁協會於94年
        5月6日作成93年度仲聲仁字第112號仲裁判斷書，其中
        仲裁判斷書主文載明：「一相對人（即原告）應給付聲
        請人（即被告）新台幣肆仟捌佰柒拾伍萬肆仟肆佰肆拾
        貳元（含稅）及自民國九十三年三月二十四日起至清償
        日止，按年息百分之五計算之利息。三仲裁費用由二造
        各自負擔二分之一。」
    (二)被告就前開仲裁判斷給付款，分別於94年6月29日以（
        94）太設營發字0256號函及94年8月5日以（94）太設工
        發字第0320號函請求原告給付。而原告於94年8月18日
        以國工二草字第0940005056號函復，其說明二謂：「經
        查旨揭工程契約完工期限為92年8月28日，實際完工日
        期為92年12月2日，共計逾期96天；……，合計逾期罰
        款金額為新台幣1億8,674萬3,930元，貴公司尚未繳交
        。」說明四謂：「旨述仲裁判斷款給付款及其利息、代
        墊本處應負擔仲裁費等，本處已予核銷並逕行抵沖本工
        程逾期罰款，抵沖後貴公司尚需繳交逾期罰款金額計1
        億201萬4,322元，請儘速繳交。」
    (三)被告於94年8月25日向工程會申請調解，工程會於96年2
        月8日（按非兩造所稱之96年2月14日，該日期僅為工程
        會送達調解成立書之發文日期）作成調解成立書（調00
        00000），調解成立內容及理由為：「一雙方當事人於
        86年12月24日簽訂本件契約，契約總價為19億8,000萬
        元，雙方當事人對於以下事項有所爭議：(一)因地方活動
        、施作項目變更、天候及法定工時變更等因素是否得以
        展延工期；(二)因第1次至第5次展延工期799天增加之相
        關費用；(三)結算金額爭議。上述爭議經兩造協調不成，
        申請人遂向本會申請調解。二關於展延工期部分：……
        故他造當事人（指原告）原認定系爭工期逾期96日部分
        ，依前述可展延工期天數計算，應認申請人無逾期；…
        …三關於因第1次至第5次展延工期799天增加之相關費
        用部分：……四關於結算爭議部分：……五綜上，雙方
        當事人同意接受本會建議，他造當事人總計應給付申請
        人之金額為9,299萬6,555 元（含稅）。六申請人同意
        就本工程不再為任何其他之請求。」
    (四)被告另就前開仲裁判斷書向臺灣臺北地方法院聲請裁定
        准予強制執行，該院於94年10月6日以94年度仲執字第
        11號民事裁定准許，其主文第一項謂：中華民國仲裁協
        會民國94年5月6日93年度仲聲仁字第112號仲裁判斷書
        主文所載：「一相對人（即原告）應給付聲請人（即被
        告）新台幣肆仟捌佰柒拾伍萬肆仟肆佰肆拾貳元（含稅
        ）及自民國九十三年三月二十四日起至清償日止，按年
        息百分之五計算之利息。三仲裁費用由二造各自負擔二
        分之一。」准予強制執行。
    (五)原告於96年3月9日以國工二工字第0960001351號函謂：
        「主旨：二高後續計畫竹南西湖段第C307標『後龍交流
        道及西湖路段工程」借土挖運爭議仲裁事件（案號：93
        年仲聲仁字第112號）給付款計新臺幣5,215萬7,840元
        整（含工程款、利息及仲裁費），即由本處逕撥合作金
        庫銀行股份有公司忠孝分行0000-000-000000號貴公司
        司帳戶，請查收。其說明：一、……二、本件仲裁判斷
        給付款先前因貴公司涉及逾期問題，貴公司遲未繳交逾
        期罰款，故本處予以保留，該逾期爭議既經工程調解後
        已獲解決（調0000000），本處即將原保留款項發還。
        三、旨揭撥還款項新臺幣5,215萬7,840元整，包含仲裁
        判斷應給付工程款新臺幣4,875萬4,442元整、利息款新
        臺幣309萬9,580元整（計息天數442天），以及代墊二
        分之一仲裁費新臺幣30萬3,818元整；另本處核定計息
        天數514天，利息差額計新臺幣50萬4,909元（含稅），
        惠請貴公司開立發票，俾本處辦理補撥程序。四、至於
        來函要求增加給付自94年8月20日起至96年2月28日止利
        息一節，按前開調解成立書『調解成立內容及理由』第
        六點，申請人（即貴公司）同意就本工程不再為任何其
        他請求，故要求增加給付利息一節，本處無法同意。」
    (六)被告於96年5月間以臺灣臺北地方法院94年度仲執字第
        11號民事裁定為執行名義，請求就原告之財產於4,113,
        406元及自96年3月9日起至清償日止按年息分之5計算之
        利息之範圍內為強制執行。
  二、原告依強制執行法第14條第1項規定提起本件債務人異議
      之訴，其爭點應為被告之執行名義（即臺灣臺北地方法院
      94年度仲執字第11號民事裁定）所載債權，是否因原告以
      國工二工字第0960001351號函給付52,157,840元（另應包
      括原告同意給付504,909元，但被告尚未開立統一發票完
      成請款程序之部分）而消滅？亦即該執行名義所載債權，
      其遲延利息究係如原告所主張僅支付至94年8月19日即可
      ？或如被告所主張應支付至清償日為止？本院就此說明如
      下：
    (一)原告於系爭執行名義成立後，即於94年8月18主張以被
        告逾期完工96日之逾期罰款債務與該執行名義所載債務
        相抵銷（兩造不爭執事實(二)參照）。而被告為此，即就
        系爭工程是否逾期乙事向工程會申請調解（調解事項另
        有因第1次至第5次展延工期799天增加之相關費用及結
        算爭議兩部分，兩造不爭執事實(三)參照）。據此可知，
        被告向工程會申請就展延工期部分為調解（原告主張被
        告逾期完工96日，係包含在該部分），顯然是針對原告
        主張之抵銷債權是否存在而來，此誠為明確。而工程會
        就原告主張被告逾期96日部分，係認為被告並無逾期（
        兩造不爭執事實(三)參照），從而原告於94年8月18主張
        以被告逾期完工96日之逾期罰款債務與該執行名義所載
        債務相抵銷，即失所依據。準此而論，原告即應依臺灣
        臺北地方法院94年度仲執字第11號民事裁定主文內容為
        給付。
    (二)茲有疑義者，乃工程會調解成立書「調解成立內容及理
        由」第六點：「申請人同意就本工程不再為任何其他之
        請求」，其範圍是否包括被告就臺灣臺北地方法院94年
        度仲執字第11號民事裁定主文第一項所載債權，已不再
        請求94年8月20日以後之遲延利息？經查：
        1.依本院向工程會調閱之調940482號履約爭議案之案卷
          所示，被告之調解申請書、履約爭議調解補充理由(二)
          書、履約爭議調解補充理由(三)書、履約爭議調解補充
          理由(四)書，及原告之陳述意見書，均未提及兩造間關
          於臺灣臺北地方法院94年度仲執字第11號民事裁定主
          文第一項所載債權應如何調解處理，顯然兩造間就該
          項債權存在並無爭議，僅是原告所主張被告逾期完工
          96日乙節（此涉及原告之抵銷債權是否存在），有待
          工程會協商解決而已。
        2.又被告申請調解之事項，除前述被告是否逾期完工外
          ，尚有「因第1次至第5次展延工期799天增加之相關
          費用及結算爭議」兩部分，已如前述。而觀諸該履約
          爭議案之案卷資料，兩造及工程會調解委員之協商重
          點，亦側重在解決該兩項爭執。而工程會就該兩項爭
          執，最終建議原告總計應給付被告之金額為92,996,
          555元，兩造亦同意接受該建議而成立調解（調解成
          立內容及理由第五點參照）。由此可知，兩造及工程
          會調解委員達成本件調解當時，三方之認知應是有工
          程款項爭議者為「因第1次至第5次展延工期799天增
          加之相關費用及結算爭議」兩部分，至於被告是否逾
          期完工部分，因未涉及工程款項爭執（僅隱含原告之
          抵銷債權是否存在而已），雙方自無可能就並無爭議
          之臺灣臺北地方法院94年度仲執字第11號民事裁定主
          文第一項所載債權，亦併入工程款項一併解決。故該
          調解成立書「調解成立內容及理由」第六點「申請人
          同意就本工程不再為任何其他之請求」，自應理解為
          係指被告同意就本件工程原有爭議之工程款項，於兩
          造合意金額定為92,996,555元後，即不再就工程款項
          之爭議為任何其他之請求。否則，如依原告之邏輯推
          論，其所稱之「斷尾條款」，亦可解釋為原告於工程
          會成立調解後，就本件工程僅須給付被告92,996,555
          元即可，其又何須於96年3月9日就93年仲聲仁字第11
          2號仲裁判斷給付52,157,840元？再該「斷尾條款」
          之射程範圍，如確有包括臺灣臺北地方法院94年度仲
          執字第11號民事裁定主文第一項所載債權之遲延利息
          ，則原告計算應付之遲延利息，為何僅算至94年8月
          19日，而非成立調解書之96年2月8日？凡此，益足證
          工程會之該調解成立書，其射程範圍並不及於臺灣臺
          北地方法院94年度仲執字第11號民事裁定主文第一項
          所載之債權。
        3.據上，被告之執行名義（即臺灣臺北地方法院94年度
          仲執字第11號民事裁定）所載債權，其遲延利息應支
          付至債權清償為止，原告主張僅支付至94年8月19日
          即可，尚非可採。從而被告之執行名義，即未因原告
          以國工二工字第0960001351號函給付52,157,840元（
          另應包括原告同意給付504,909元，但被告尚未開立
          統一發票完成請款程序之部分）而消滅。
  三、綜上所述，原告依強制執行法第14條第1項規定，請求：
      (1)本院96年度執字第33724號強制執行事件所為強制執行
      程序應予撤銷；(2)臺灣臺北地方法院94年度仲執字第11號
      民事裁定不得為強制執行，為無理由，應予駁回。
  四、本件訴訟費用計45,748元，應由敗訴之原告負擔。
參、訴訟費用負擔之依據：民事訴訟法第78條。
中　　華　　民　　國　　96　　年　　10　　月　　22　　日
                  民事第三庭    法  官  游文科
正本係照原本作成。
如對本判決上訴，須於判決送達後20日內向本院提出上訴狀。
中　　華　　民　　國　　96　　年　　10　　月　　22　　日
                                書記官
